【裁判字號】    98,訴,873
【裁判日期】    981030
【裁判案由】    違反毒品危害防制條例
【裁判全文】
臺灣嘉義地方法院刑事判決               98年度訴字第873號
公  訴  人  臺灣嘉義地方法院檢察署檢察官
被      告  甲○○
上列被告因違反毒品危害防制條例案件，經檢察官提起公訴（九
十八年度毒偵字第一三七一號），被告於準備程序中就被訴事實
為有罪之陳述，經本院合議庭裁定由受命法官獨任進行簡式審判
程序，判決如下：
    主          文
甲○○施用第一級毒品，累犯，處有期徒刑捌月，扣案之第一級
毒品海洛因壹包（驗餘淨重零點壹肆參公克）沒收銷燬之，上開
第一級毒品海洛因外包裝袋壹個沒收；又施用第二級毒品，累犯
，處有期徒刑參月。應執行有期徒刑拾月，扣案之第一級毒品海
洛因壹包（驗餘淨重零點壹肆參公克）沒收銷燬之，上開第一級
毒品海洛因外包裝袋壹個沒收。
    犯罪事實及理由
一、犯罪事實：
    甲○○前於民國八十九年間因施用毒品案件，經法院裁定送
    勒戒處所觀察、勒戒後，認為有繼續施用毒品傾向，復經裁
    定令入戒治處所施以強制戒治，嗣因無繼續戒治必要，經法
    院裁定停止戒治，所餘戒治期間交付保護管束，嗣經法院裁
    定撤銷停止戒治，繼續執行強制戒治，於九十一年四月一日
    強制戒治執行完畢釋放，於強制戒治執行完畢釋放後五年內
    ，又因自九十三年三、四月間某日起至九十三年十月二十九
    日止施用第一級毒品海洛因案件及自九十三年三、四月間某
    日起至九十三年十月二十九日止施用第二級毒品甲基安非他
    命案件，經本院以九十三年度訴字第二五九號判決分別判處
    有期徒刑一年二月及八月，並定應執行刑為有期徒刑一年九
    月確定，復因傷害案件，經本院以九十三年度簡上字第八三
    號判決判處有期徒刑六月，如易科罰金，以銀元三百元折算
    一日確定，上開案件接續執行，於九十六年一月三十一日縮
    刑期滿執行完畢。詎仍不知悔改，基於施用第一級毒品海洛
    因之犯意，於九十八年八月二十七日中午十二時許，在嘉義
    市軍輝橋附近，以將海洛因摻入香菸內點火燃燒吸食煙霧之
    方式，施用第一級毒品海洛因一次。另基於施用第二級毒品
    甲基安非他命之犯意，於九十八年八月二十五日某時，在嘉
    義市軍輝橋附近，以將甲基安非他命置入玻璃球吸食器內加
    熱燒烤吸食煙霧之方式，施用第二級毒品甲基安非他命一次
    。嗣於九十八年八月二十八日上午六時三十分許，在嘉義市
    ○○○路二九三號「月世界遊藝場」內為警查獲，並扣得其
    所有施用剩餘之第一級毒品海洛因一包（驗餘淨重○‧一四
    三公克），並於有偵查權限之機關發覺前，甲○○即主動向
    有偵查權限之臺灣嘉義地方法院檢察署檢察官自首自己施用
    第二級毒品甲基安非他命之事實，且於查獲當日上午十一時
    三十分許，得甲○○同意後，採其尿液送驗，其結果呈海洛
    因之代謝物嗎啡陽性反應及甲基安非他命陽性反應，始悉上
    情。
二、證據：
    本件證據除引用檢察官起訴書之記載外（如附件），並補充
    「被告甲○○於本院之自白及本院九十八年十月十九日辦理
    刑事案件電話紀錄查詢表」。
三、本件係經被告甲○○於準備程序當庭表示認罪，而經本院裁
    定以簡式審判程序加以審理，則依據刑事訴訟法第二百七十
    三條之二、同法第一百五十九條第二項之規定，不適用傳聞
    法則有關限制證據能力之相關規定。
四、查被告曾有上開犯罪事實欄所載之觀察、勒戒及強制戒治執
    行紀錄，於強制戒治執行完畢釋放後五年內，又因自九十三
    年三、四月間某日起至九十三年十月二十九日止施用第一級
    毒品海洛因案件及自九十三年三、四月間某日起至九十三年
    十月二十九日止施用第二級毒品甲基安非他命案件，經本院
    以九十三年度訴字第二五九號判決分別判處有期徒刑一年二
    月及八月，並定應執行刑為有期徒刑一年九月確定，有臺灣
    高等法院被告前案紀錄表在卷可參，是被告於強制戒治執行
    完畢釋放後，於五年內已再犯施用毒品罪，經依法追訴處罰
    ，縱其本次再度施用毒品之時間，在初犯經觀察、勒戒或強
    制戒治執行完畢釋放五年以後，已不合於「五年後再犯」之
    規定，且因已於「五年內再犯」，顯見其再犯率甚高，原實
    施觀察、勒戒或強制戒治，已無法收其實效，即應依毒品危
    害防制條例第十條處罰，則檢察官據以向本院提起公訴，即
    無不合，附此敘明。
五、查海洛因及甲基安非他命分屬毒品危害防制條例第二條第二
    項第一款所列之第一級毒品及同條項第二款所列之第二級毒
    品，核被告所為，係犯毒品危害防制條例第十條第一項之施
    用第一級毒品罪及同條例第十條第二項之施用第二級毒品罪
    。被告因施用第一級毒品海洛因及第二級毒品甲基安非他命
    而持有海洛因及甲基安非他命之低度行為，分別為其施用之
    高度行為所吸收，不另論罪。被告所犯上開二罪，犯意各別
    ，行為互異，罪名有異，應予分論併罰。又被告有上開犯罪
    事實欄所載之犯罪科刑及執行完畢紀錄，有臺灣高等法院被
    告前案紀錄表附卷足參，其受徒刑之執行完畢後，五年內故
    意再犯本件有期徒刑以上之施用第一級毒品及第二級毒品罪
    ，均為累犯，應各依刑法第四十七條第一項規定加重其刑。
    查被告於九十八年八月二十八日上午六時三十分許，在嘉義
    市○○○路二九三號「月世界遊藝場」內為警查獲，並於同
    日移送臺灣嘉義地方法院檢察署時，即主動向承辦檢察官林
    俊良自首表明其於九十八年八月二十五日某時施用第二級毒
    品甲基安非他命犯行，有其偵查筆錄及本院九十八年十月十
    九日辦理刑事案件電話紀錄查詢表附卷可稽，參以被告事後
    並未逃避偵審之事實，應認其於九十八年八月二十五日施用
    第二級毒品甲基安非他命犯行，合於自首之要件，爰依法減
    輕其刑，並先加後減之。爰審酌被告前曾因施用毒品觸法，
    仍不知悛悔，又施用足以導致精神障礙、性格異常，甚至造
    成生命危險之毒品，戕害一己之身體健康，對社會治安可能
    之危害程度非微，惟其犯罪後尚能坦承犯行等一切情狀，分
    別量處如主文所示之刑，並定其應執行之刑。扣案之海洛因
    一包（驗餘淨重○‧一四三公克），係屬毒品危害防制條例
    第二條第二項第一款所列之第一級毒品，應依毒品危害防制
    條例第十八條第一項前段之規定，宣告沒收銷燬之。另扣案
    供盛裝上開毒品海洛因之外包裝袋一個，係被告所有供犯本
    案施用第一級毒品罪所用之物，業據其供承在卷，併依刑法
    第三十八條第一項第二款規定宣告沒收。
據上論斷，應依刑事訴訟法第二百七十三條之一第一項、第二百
九十九條第一項前段、第三百十條之二、第四百五十四條第二項
，毒品危害防制條例第十條第一項、第二項、第十八條第一項前
段，刑法第十一條、第四十七條第一項、第六十二條前段、第五
十一條第五款、第三十八條第一項第二款，判決如主文。
本案經檢察官陳昱奉到庭執行職務。
中    華    民    國    98    年    10    月    30    日
                  刑事第三庭    法  官  鄭雅文
以上正本證明與原本無異。
如不服本判決應於判決送達後十日內向本院提出上訴書狀，並應
敘述具體理由；其未敘述上訴理由者，應於上訴期間屆滿後二十
日內向本院補提理由書（均須按他造當事人之人數附繕本）「切
勿逕送上級法院」。
中    華    民    國    98    年    10    月    30    日
                                書記官  蘇姵容
附錄論罪科刑法條：
毒品危害防制條例第十條
施用第一級毒品者，處六月以上五年以下有期徒刑。
施用第二級毒品者，處三年以下有期徒刑。


司法院資訊處製作；財團法人民間司法改革基金會備份。
